臺灣板橋地方法院民事裁定              100年度小抗字第5號
抗  告  人  方正忠即銓盛實業社
相  對  人  龔榆翔
上列當事人間請求給付貨款事件，抗告人對於中華民國100年12
月6日本院板橋簡易庭100年度板小字第2570號第一審裁定，提起
抗告，本院裁定如下：
    主  文
原裁定廢棄。
    理  由
一、本件抗告意旨以：兩造係因貨款發生糾紛，而系爭買賣契約
    簽約地、履行地均係在新北市新莊區，鈞院自有管轄權限；
    再相對人目前亦居住在新北市中和區。從而，本件兩造之契
    約履行地，及相對人之住所地均係在鈞院轄區，故原裁定將
    本件移送臺灣桃園地方法院，顯有違誤。為此，提起本件抗
    告，請求廢棄原裁定，並發回原臺灣板橋地方法院等語。
二、按「訴訟，由被告住所地之法院管轄。被告住所地之法院不
    能行使職權者，由其居所地之法院管轄。訴之原因事實發生
    於被告居所地者，亦得由其居所地之法院管轄。」「因契約
    涉訟者，如經當事人定有債務履行地，得由該履行地之法院
    管轄」，民事訴訟法第1 條第1 項、第12條定有明文。又「
    按因契約涉訟者，如經當事人定有債務履行地，得由該履行
    地之法院管轄，此乃民事訴訟法第十二條就特別審判籍所設
    之規定，是項約定，無論以文書或言詞，抑以明示或默示為
    之，是否與債權契約同時訂定，固均無不可，即其履行地定
    有數處或雙務契約當事人所負擔之債務雙方定有互異之債務
    履行地者，各該履行地之法院亦皆有管轄權」，最高法院98
    年度台抗字第468 號裁定意旨可資參照。
三、經查，抗告人於原審起訴主張：相對人向抗告人訂購廚具一
    套，雙方同意價格為新台幣（下同）46,500元。抗告人於民
    國100年1月20日赴新北市○○區○○路新建街28弄27號1樓
    將上開廚具安裝完畢，但相對人迄今尚未給付貨款，屢經催
    告，至今尚未清償等語，並提出報價單、施工圖為證，此有
    抗告人之起訴狀及所提證據附於本院100年度司促字第35963
    號支付命令卷可稽，堪認本件係因契約而涉訟；又系爭契約
    係由抗告人提供相對人之廚具一套，並安裝在相對人指定處
    所即新北市○○區○○路新建街28弄27號1樓，則上開地點
    即為雙方契約之履行地，則該履行地之本院自亦有管轄權限
    。又相對人之住居所確實係在新北市○○區○○路3段36巷8
    號3樓，此有相對人100年10月8日對上開支付命令異議狀1份
    在卷可稽（見本院簡易庭100年度司板小調字第1366號卷第3
    頁），是以足認相對人住居所顯然位在本院管轄區域內，依
    首開說明，本院仍具有管轄權限，故抗告人向原審法院提起
    給付貨款之訴訟，應認於法無違，原審法院有管轄權，應依
    法予以審理。
四、綜上所述，本件依抗告人於原審起訴主張之事實，原審法院
    依法有管轄權，原審法院未審酌及此，逕以相對人之戶籍地
    在桃園縣，依民事訴訟法第1條第1項前段規定，將本件裁定
    移送於臺灣桃園地方法院，即有未合。抗告意旨指摘原裁定
    不當，求予廢棄，為有理由，爰由本院將原裁定廢棄，發回
    原審法院另為適法審理。
五、據上論結，本件抗告為有理由，並依民事訴訟法第436條之
    32第3項、第492條，裁定如主文。
中    華    民    國   100    年    12    月    30    日
                  民事第三庭  審判長法  官  陳財旺
                                    法  官  吳幸娥
                                    法  官  邱育佩
以上正本證明與原本無異。
本件裁定不得再抗告。
中    華    民    國   100    年    12    月    30    日
                                    書記官  彭麗紅